【裁判字號】    89,交易,60
【裁判日期】    891012
【裁判案由】    過失傷害
【裁判全文】
臺灣花蓮地方法院刑事判決                          八十九年度交易字第六號
    公  訴  人  臺灣花蓮地方法院檢察署檢察官
    被      告  丙○○○
右列被告因過失傷害案件，經檢察官提起公訴（八十九年度偵字第八九六號），本院
判決如左：
    主  文
丙○○○因過失傷害人，處有期徒刑參月，如易科罰金，以參佰元折算壹日。
    事  實
一、丙○○○於民國（以下同）十八年十二月二十九日上午九時五十分許，駕駛Ｅ二
    ─五九七八號自小貨車，沿花蓮市○○路由西往東方向行駛，途經同路與鎮國街
    一二Ｏ巷無號誌交岔路口，理應注意車輛行駛時，駕駛人應注意車前狀況，隨時
    採取必要之安全措施，及車輛行至無號誌之交岔路口，應減速慢行，做隨時停車
    準備，而依當時情形，又無不能注意之情事，竟疏於注意而仍以四十公里之時速
    前行，遂於通過上開交岔路口時，閃煞不及而撞及同疏未注意支線道車應禮讓幹
    線道車先行之乙○○所騎駛ＨＢＢ四六三號沿鎮國街一二Ｏ巷對面之無名巷由北
    往南之機車，致乙○○人車倒地後，受有頭部外傷合併硬腦膜下血腫、延遲性腦
    內出血、左鎖骨骨折、胸部挫傷合併右側多處肋骨骨折及血胸、左側多處肋骨骨
    折及右側踝部骨折等傷害（未喪失行走能力）。丙○○○於車禍事故發生後留於
    原處，並於花蓮縣警察局花蓮分局中華派出所警員甲○○據報到達現場後，向鄧
    員報告其為肇事自小貨車駕駛員，對於未發覺之罪自首而受裁判。
二、案經乙○○告訴及花蓮縣警察局花蓮分局報請臺灣花蓮地方法院檢察署檢察官偵
    查起訴。
    理  由
一、（一）右揭事實，業據被告丙○○○於審理時坦承不諱，核與告訴人乙○○及告
    訴代理人曾紹益（乙○○之子）分別於警訊及本院調查中指訴之情節大致相符。
    並有財團法人基督教門諾醫院診斷證明書一紙、車禍現場照片六幀及道路交通事
    故調查報告表一份在卷可稽。（二）按車輛行駛時，駕駛人應注意車前狀況，隨
    時採取必要之安全措施；又車輛行至無號誌之交岔路口，應減速慢行，做隨時停
    車準備，道路交通安全規則第九十三條第一項第四款、第九十四條第三項款各定
    有明文，被告為成年領有駕駛執照之駕駛人，對於前揭規定，應知之甚詳。又查
    依卷附道路交通事故調查報告表所載，車禍時現場為日間晴天，且路面乾燥，道
    路上無缺陷、無障礙物且視距良好，足見被告並無不能注意之情事。茲被告未依
    前揭規定注意車前狀況，並減速慢行作隨時停車之準備而貿然通過，卒至發現穿
    越道路中之乙○○所騎機車並採取煞車動作後仍無法避免碰撞事故之發生，其就
    車禍發生之原因有過失甚明。（三）次查被告原行駛之路線為花蓮市○○路，告
    訴人乙○○則行進於同市鎮○街一二０巷對面之無名巷，依道路交通事故調查報
    告表所附現場圖及照片顯示之路寬差異，和平路顯係幹線道路，告訴人行駛之無
    名巷則為支線道路甚明。再按汽車行駛至無號誌之交岔路口，支線道車應暫停讓
    幹線道車先行，道路交通安全規則第一百零二條第一項第一款規定甚明。依該項
    規定意旨，應認為支線道車駕駛人必須於確信左右並無來車通行安全無虞的情況
    下，始得駕車通過交岔路口。如支道車駕駛人於左右幹線車道尚有車輛將行通過
    交岔路口，但自信可先行安全通過路口之時，應由支道車駕駛人承受判斷錯誤之
    風險（即負較大之過失責任）。準此，本件設若告訴人遵守前揭支、幹線道車之
    行車次序，先行確認左右已無幹道來車再行通過上開路口，則本件車禍事故將可
    避免，故告訴人乙○○就本件車禍事故之發生同有過失，且應負較大之過失責任
    ，亦甚明確。（四）告訴人乙○○之傷害結果既為被告因過失引發之車禍所造成
    ，其傷害之結果與被告之過失行為之間，顯存有相當之因果關係，是本件事證已
    甚明確，被告犯行洵堪認定。（五）又查本件碰撞事故發生後，被告車雖未立時
    停止，並向前推行十餘公尺，造成告訴人乙○○所騎機車倒地滑行留下十二．八
    公尺之刮地痕。然遍查全卷並無任何證據證明該等刮地痕係被告出於殺人之故意
    而使其所駕自小貨車繼續前行，而非被告無法立時煞停貨車所造成，故告訴代理
    人曾紹益於審理時指陳被告疑有殺人之犯意云云，尚屬無據，併予指明。
二、核被告之所為，係犯刑法第二百八十四條第一項前段之過失傷害罪。末查被告於
    案發後留於現場，並於據報前往處理之中華派出所警員甲○○到場時報告其為駕
    駛人乙節，已據證人甲○○到庭結證屬實，為對於未發覺之罪自首而受裁判，應
    依刑法第六十二條之規定減輕其刑。爰審酌被告之年齡、職業、過失程度、告訴
    人同有過失、告訴人之受傷程度輕，車禍發生後避不與告訴人接觸俟遭本院通緝
    到案後迄今猶未與告訴人達成民事和解以彌補告訴人之損害，犯後態度欠佳等一
    切情狀，處如主文所示之刑，並諭知易科罰金之折算標準。
據上論斷，應依刑事訴訟法第二百九十九條第一項前段，刑法第二百八十四條第一項
前段、第六十二條、第四十一條，罰金罰鍰提高標準條例第一條前段、第二條，判決
如主文。
中      華      民      國    八十九    年      十      月     十二     日
                              臺灣花蓮地方法院刑二庭
                                  法  官  陳  欽  賢
右正本證明與原本無異。
如對本判決不服，應於送達後十日內，向本院提出上訴狀。（應抄附繕本）告訴人或
被害人如對於本判決不服者，應具備理由請求檢察官上訴，其上訴期間之計算係以檢
察官收受判決正本之日期為準。
                                  法院書記官
中      華      民      國    八十九    年      十      月      十三    日
附錄本判決論罪之法律條文：
刑法第二百八十四條第一項：
因過失傷害人者，處六月以下有期徒刑、拘役或五百元以下罰金。致重傷者，處一年
以下有期徒刑、拘役或五百元下罰金。


司法院資訊處製作；財團法人民間司法改革基金會備份。
